【裁判字號】    92,親,43
【裁判日期】    921126
【裁判案由】    否認子女
【裁判全文】
臺灣高雄地方法院民事判決  九十二年親字第四三號
    原      告    乙○○
    被      告    丙○○
    兼法定代理人  甲○○
                          送：.
右當事人間否認子女事件，於民國九十二年十一月十一日言詞辯論終結，本院判決如
左：
    主      文
確認被告丙○○（男，民國八十七年六月十二日生）非被告甲○○與原告乙○○所生
之婚生子。
訴訟費用由被告負擔。
    事實及理由
一、本件原告乙○○主張與被告甲○○於民國八十二年七月三十日結婚，而於九十二
    年四月二日離婚。原告乙○○與被告甲○○於婚後因個性不合，被告甲○○於八
    十三年七月不告而別離家出走，至離婚為止，八年有餘未履行同居義務。被告丙○○於八十七年六月十二日出生，非被告甲○○與原告所生之婚生子，原告是在
    九十二年四月二日協議離婚時，到戶政事務所辦理登記時才知悉被告丙○○出生
    之事，被告丙○○也於離婚同一天入戶籍。故依民法第一千零六十三條第二項規
    定，訴請確認被告丙○○非原告與被告甲○○所生之婚生子等語，並聲明如主文
    所示。被告甲○○則稱無意見等語。
二、按「妻之受胎，係在婚姻關係存續中者，推定其所生子女為婚生子女。前項推定
    ，如夫妻之一方能證明妻非自夫受胎者，得提起否認之訴。但應於知悉子女出生
    之日起，一年內為之」，民法第一千零六十三條定有明文。本件原告主張被告丙○○（八十七年六月十二日生）確非被告甲○○自原告處受胎所生，而因婚生之
    推定，而在原告與被告甲○○協議離婚為戶籍登記時，同時以原告為其父親入戶
    登載在戶籍謄本之事實，業據原告提出戶籍謄本為證，並經本院囑託財團法人長
    庚紀念醫院高雄分院就兩造之血緣予以鑑定，認：「‧‧‧因此可以排除『乙○○是丙○○的親生父親』這一個假設」等語，有該院九十二年十月二十八日函附
    之親子鑑定報告在卷可佐，自應認原告之主張為真實。又依民法第一千零六十二
    條第一項規定計算，被告丙○○之受胎期間係在原告與被告甲○○之婚姻關係存
    續中，是依上開民法一千零六十三條第一項規定，被告丙○○固推定為原告與被
    告甲○○之婚生子，惟被告丙○○既非被告甲○○自原告處受胎所生，故原告當
    可於知悉被告丙○○出生之日即九十二年四月二日起一年內，向法院提起否認被
    告丙○○為原告與被告甲○○之子之訴，是原告向本院提起本件否認之訴，洵屬
    有據，應予准許。
三、據上論結：本件原告之訴為有理由，依民事訴訟法第七十八條、第八十五條第一
    項前段，判決如主文。
中      華      民      國    九十二    年    十一      月    二十六    日
                                    臺灣高雄地方法院家事法庭
~B法      官  劉建利
右正本證明與原本無異。
如不服本判決，應於送達後廿日內，向本院提出上訴狀。
中      華      民      國    九十二    年    十一      月    二十六    日
~B法院書記官  鄭裕一


司法院資訊處製作；財團法人民間司法改革基金會備份。
